臺灣板橋地方法院交通事件裁定　　　　　　　　　九十一年度交聲字第一八四七號
　　原處分機關　交通部公路總局臺北區監理所
　　受處分人即
　　異　議　人　甲○○　男二十.
右列異議人因違反道路交通管理處罰條例案件，對於交通部公路總局臺北區監理所於
民國九十一年五月二十四日所為之北監五字第裁四○－Ｚ00000000號處分不
服，聲明異議，本院裁定如左：
    主  文
異議駁回。
    理  由
一、異議意旨略以：受處分人即異議人甲○○於民國九十一年三月二十四日十八時四
    十五分許，駕駛車號ＣＲ－三七二○號自用小客車，行經國道三號公路南向中和
    出口匝道前，本行駛於外側第二車道，因外側道車輛之禮讓，而變換車道切入外
    側車道欲駛下匝道，詎竟遭警員以伊隨意變換車道跨越槽化線為由舉發，自有未
    服，爰聲明異議，請求撤銷原處分云云。
二、按汽車行駛高速公路應依速限標誌指示；又汽車行駛於高速公路而不遵管制之規
    定者，處汽車駕駛人新臺幣三千元以上六千元以下罰鍰；高速公路交通管制規則
    第五條第一項前段、道路交通管理處罰條例第三十三條第一項前段分別定有明文
    。次按汽車駕駛人違反第三十三條規定者，除依原條款處罰鍰外，並予記違規點
    數一點，道路交通管理處罰條例第六十三條第一項第一款亦有明文。
三、經查：本件受處分人即異議人甲○○於九十一年三月二十四日十八時四十五分許
    ，駕駛車號ＣＲ－三七二○號自用小客車，行經國道三號高速公路南向中和出口
    匝道前，因穿越槽化線任意變換車道插隊行駛，經內政部警政署國道公路警察局
    第六警察隊員警攔停舉發，有內政部警政署國道公路警察局公警局交字第Ｚ00
    000000號舉發違反道路交通管理事件通知單影本一紙附卷可稽。又該舉發
    單所載違規時間為「六時四十五分」，係指下午六時四十五分，除據異議人陳述
    在卷外，並經本院囑請原舉發單位查詢勤務表及該舉發單連號之前一、後一舉發
    單在卷，足認異議人經警舉發時間為九十一年三月二十四日十八時四十五，合先
    敘明。至於異議人雖執前開情詞置辯，惟經本院傳訊執行本件舉發之員警蘇大吉
    到庭，證人對於本件具體情形雖不復記憶，但證稱：於國道執行匝道口取締勤務
    ，是站在匝道口處對於穿越槽化線插隊行駛之車輛加以取締等語（見本院九十一
    年十二月二十四日訊問筆錄）。而中和匝道口因車流輛較大，員警舉發車輛眾多
    ，雖無法就個別舉發案件詳記情形，惟員警既係站在匝道口，對於穿越槽化線之
    車輛進行舉發，應不致有所誤判，確係採取爭議較小之判斷標準。且槽化線，用
    以引導車輛駕駛人循指示之路線行駛，並禁止跨越，劃設於交岔路口、立體交岔
    之匝道口或其他特殊地點，道路交通標誌標線號誌設置規則第一百七十一條第一
    項定有明文。員警係就以有無穿越槽化線認定車輛有無「任意變換車道」，其標
    準亦甚明確、客觀，且於法有據。異議人執其並非插隊行駛，係外側車道車輛禮
    讓云云，並非穿越槽化線之正當事由。另異議人又辯稱其並未穿越槽化線云云，
    則亦乏實證相佐，自不能憑片面之言卸免其責。從而，原處分機關認異議人於前
    開時、地不遵高速公路管制規定之違規行為明確，依前揭規定裁處受處分人罰鍰
    新臺幣三千元並記違規點數一點，核無違誤。本件異議人之異議為無理由，應予
    駁回。
據上論斷，應依道路交通案件處理辦法第十九條，裁定如主文。
中      華      民      國    九十一    年     十二     月     三十     日
                                      臺灣板橋地方法院交通法庭
                                              法  官  林漢強
右正本證明與原本無異。
如不服本裁定，應於裁定送達後五日內向本院提出抗告狀。
                                              書記官  黃大千
中      華      民      國    九十一    年     十二     月     三十     日
